【裁判字號】    99,交聲,199
【裁判日期】    990414
【裁判案由】    違反道路交通管理處罰條例聲明異議
【裁判全文】
臺灣士林地方法院交通事件裁定         99年度交聲字第199號
原處分機關  臺北市交通事件裁決所
異  議  人
即受處分人  甲○○
上列異議人即受處分人因違反道路交通管理處罰條例案件，對於
臺北市交通事件裁決所於民國99年2 月5日所為之處分（原處分
案號：北市裁罰字第裁22-AEY342842號）聲明異議，本院裁定如
下：
    主  文
異議駁回。
    理  由
一、按汽車駕駛人轉彎時，不依標誌、標線、號誌指示，處新臺
    幣600 元以上1800元以下罰鍰，道路交通管理處罰條例第48
    條第1 項第2 款定有明文；又汽車駕駛人，駕駛汽車有違反
    道路交通管理處罰條例之行為，經交通勤務警察制止時，不
    聽制止或拒絕停車接受稽查而逃逸者，除按各該規定處罰外
    ，處3000元以上6000元以下罰鍰，並記違規點數1 點，道路
    交通管理處罰條例第60條第1 項、第63條第1 項第1 款亦有
    明定。又汽車駕駛人之行為有不服從指揮稽查而逃逸，當場
    不能或不宜攔截製單舉發者，得逕行舉發；逕行舉發，應記
    明車牌號碼、車型等可資辨別之資料，以汽車所有人為被通
    知人製單舉發，道路交通管理處罰條例7 條之2 第1 項第4
    款前段、第4 項定有明文。再按本條例之處罰，受舉發違反
    道路交通管理事件之受處罰人，認為受舉發之違規行為應歸
    責他人者，應於舉發違反道路交通管理事件通知單應到案日
    期前，檢附相關證據及應歸責人相關證明文件，向處罰機關
    告知應歸責人，處罰機關應即另行通知應歸責人到案依法處
    理。逾期未依規定辦理者，仍依本條例各該違反條款規定處
    罰，同條例第85條第1 項著有明文。
二、原處分意旨略以：異議人即受處分人名下所有之車號2825-V
    F 號自小客車（下稱系爭車輛），於民國99年1 月6 日21時
    30分許，行經臺北市○○○路○段時，因違規左轉，員警指
    揮其停車受檢，竟仍加速逃逸，經警逕行舉發其有「不依標
    誌、標線號誌指示」（異議人對此部分違規已於99年3 月24
    日當庭撤回異議）、「違反處罰條例之行為，拒絕停車接受
    稽查而逃逸」之違規，並就後項違規依道路交通管理處罰條
    例第60條第1 項之規定，裁處罰鍰新臺幣（下同）3,000 元
    ，並依同條例第63條第1 項第1 款規定記違規點數1 點云云
    。
二、異議意旨略以：系爭車輛於上開時地係由異議人之子高健壹
    駕駛，高健壹當時確因未注意到路口設有禁止左轉之標誌，
    而違規駕車自民生西路左轉延平北路，左轉後行駛內側車道
    ，有見到警察揮指揮棒，所以高健壹就慢慢減速切往外側車
    道，並有靠路邊停在人行道旁的水溝蓋上，但警察只有一直
    在那邊看，並沒有走過來，高健壹不知道是什麼事，所以就
    走了，絕無「拒絕停車接受稽查而逃逸」情事，請求撤銷原
    處分等語。
三、經查：
  (一)系爭車輛於上開時地由異議人之子高健壹駕駛，並有違規左
    轉情事之事實，為異議人所不爭執，並經高健壹到庭陳述明
    確，復有現場照片1 幀及違規單1 紙在卷可稽（見本院卷第
    7 、21頁），堪信為真，合先敘明。
  (二)證人即當日舉發之員警陳建勳到庭具結證稱：當時伊發現系
    爭車輛左轉後，伊在在該延平北路與民生西路交叉口西北角
    的民生西路353 號前將該車攔停，伊當時有揮指揮棒、鳴警
    笛，但駕駛人沒有停車，繼續往前行駛，該車一開始左轉後
    就是行駛內側車道，伊攔停後該車雖然有減速，但是因為前
    面迪化街剛好紅燈，所以他才會減速，且他仍行駛內側車道
    ，並沒有切到外側車道，也沒有停車，且之後迪化街口號誌
    馬上又變綠燈，且伊跟該車還有一段距離，所以伊無法將他
    攔下，只能當場記下車號，後續伊還有注意該車，該車就往
    環河北路開走；伊當天執勤時段是21時至22時，那段時間包
    含系爭車輛在內，共有2 台違規左轉的車，另一台伊有順利
    攔停開單等語（見本院卷第16頁背面至17頁背面），觀之證
    人所述，就當日案發過程系爭車輛行向動態、執勤時段共取
    締2 台違規左轉車輛等細節，均能詳實記憶，顯無誤認系爭
    車輛違規情事之虞，系爭車輛之駕駛高健壹復自承與證人並
    不相識，亦無恩怨（見本院卷第18頁），衡情證人身為執法
    員警，實無理由甘冒偽證刑責無故設詞誣陷駕駛人，堪認其
    上開證言屬實，洵足採信。
  (三)高健壹另稱：伊確定在警察攔停後沒多久伊就從內側車道慢
    慢減速切到外側車道靠邊停在人行道旁的水溝蓋上，停車時
    伊的車跟警察的距離大概50公尺，伊印象中沒看到迪化街等
    語（見本院卷第17頁背面），惟依其所稱停車時與證人之距
    離已有50公尺之遠，與一般受警攔停車輛均會盡速靠邊停車
    之情節不同，亦與證人上開所述不符，已難遽信；至其雖再
    請求調閱現場監視器畫面為憑，惟經本院函請臺北市政府警
    察局大同分局提供現場錄影畫面，經該局函覆表示現場附近
    僅自99年3 月開始在民生西路與民樂街口南、北處各設有監
    視錄影設備，於本件違規時尚未設置開通，無法提供相關錄
    影資料等語，有該局99年4 月8 日北市警同分交字第099304
    98 100號函文在卷可稽（見本院卷第25頁），亦無法為有利
    於其之認定，此外，亦無其他積極事證為佐，不足證明其所
    言屬實，尚難置採。
  (四)綜上，堪認本件異議人所有之系爭車輛於上開時間之駕駛人
    確有上開違規無疑，異議人復未於應到案日期前將應歸責實
    際駕駛人之資料陳報予原處分機關，原處分機關依道路交通
    管理處罰條例第60條第1 項、第63條第1 項1 款（原處分漏
    引第1 款）等規定，對異議人裁處罰鍰3000元，並記違規點
    數1 點，並無不當，本件異議為無理由，應予駁回。
據上論斷，應依道路交通案件處理辦法第19條，裁定如主文。
中    華    民    國    99    年    4     月    14    日
                    交通法庭法  官  黃珮茹
以上正本證明與原本無異。
如不服本裁定應於送達後5日內向本院提出抗告狀。
                            書記官  張馨尹
中    華    民    國    99    年    4     月    14    日

司法院資訊處製作；財團法人民間司法改革基金會備份。
